---
title: "R_Notebook_House_Prices"
author : "Julien Lagoutte"
date : "23/11/2019"
output: html_notebook
---
```{r}
library(dplyr)
library(ggplot2)
library(FactoMineR)
library(factoextra)
```

### On va commencer par travailler sur les features avec des "NA" ou avec beaucoup de "0"

#### Télécharger les jeux de données sur lesquels nous allons travailler

```{r}

trainfull <- read.csv("C:/Users/Utilisateur/Desktop/House_prices/csv_file/train.csv")

dim(trainfull)

test <- read.csv("C:/Users/Utilisateur/Desktop/House_prices/csv_file/test.csv")
dim(test)

train_quanti<-select_if(trainfull, is.numeric)

```

#### Pour l'instant, on ne s'occupe pas du fichier test (on le reprendra au moment de l'envoi à Kaggle)

#### Dans le jeu de données trainfull, on s'occupe d'abord des features comportant des "NA"
```{r}
train_quali<- select_if(trainfull, is.factor)
# Nombre de "NA" dans chaque colonne de train_quali
colSums(is.na(train_quali))
```
#### On va d'abord travailler sur ces features pour savoir par quoi on remplace les "NA"
```{r}
attribut_NA_quali<-train_quali[,which(colSums(is.na(train_quali))>0)]
summary(attribut_NA_quali)
```
#### Explications des NA pour chaque feature, d'après la description Kaggle :

* Alley : NA 	No alley access
* MasVnrType : No explication
* BsmtQual : NA	No Basement 
* BsmtCond : NA	No Basement  
* BsmtExposure : NA	No Basement 
* BsmtFinType1 : NA	No Basement
* BsmtFinType2 : NA	No Basement 
* Electrical : No exlication
* FirePlaceQu : NA	No Fireplace
* GarageType : NA	No Garage  
* GarageFinish : NA	No Garage 
* GarageQual : NA	No Garage
* GarageCond : NA	No Garage 
* PoolQC : NA	No Pool
* Fence : NA No Fence
* MiscFeature : NA None

#### Pour toutes les variables sauf MasVnrType, Electrical, les features dépendent d'une autre feature

On remarque que lorsque l'attribut de causalité n'est pas dans la maison, le jeu de données a indiqué "NA"
Pour toutes ces features, nous allons donc remplacer les "NA" par "None"

Pour les features MasVnrType et Electrical, comme nous n'avons pas d'infos, on remplace les "NA" par "unknown"
```{r}
levels(attribut_NA_quali$Alley)<-c(levels(attribut_NA_quali$Alley),"none")
levels(attribut_NA_quali$BsmtQual)<-c(levels(attribut_NA_quali$BsmtQual),"none")
levels(attribut_NA_quali$BsmtCond)<-c(levels(attribut_NA_quali$BsmtCond),"none")
levels(attribut_NA_quali$BsmtExposure)<-c(levels(attribut_NA_quali$BsmtExposure),"none")
levels(attribut_NA_quali$BsmtFinType1)<-c(levels(attribut_NA_quali$BsmtFinType1),"none")
levels(attribut_NA_quali$BsmtFinType2)<-c(levels(attribut_NA_quali$BsmtFinType2),"none")
levels(attribut_NA_quali$FireplaceQu)<-c(levels(attribut_NA_quali$FireplaceQu),"none")
levels(attribut_NA_quali$GarageType)<-c(levels(attribut_NA_quali$GarageType),"none")
levels(attribut_NA_quali$GarageFinish)<-c(levels(attribut_NA_quali$GarageFinish),"none")
levels(attribut_NA_quali$GarageQual)<-c(levels(attribut_NA_quali$GarageQual),"none")
levels(attribut_NA_quali$GarageCond)<-c(levels(attribut_NA_quali$GarageCond),"none")
levels(attribut_NA_quali$PoolQC)<-c(levels(attribut_NA_quali$PoolQC),"none")
levels(attribut_NA_quali$Fence)<-c(levels(attribut_NA_quali$Fence),"none")
levels(attribut_NA_quali$MiscFeature)<-c(levels(attribut_NA_quali$MiscFeature),"none")

levels(attribut_NA_quali$MasVnrType)<-c(levels(attribut_NA_quali$MasVnrType),"unknown")
levels(attribut_NA_quali$Electrical)<-c(levels(attribut_NA_quali$Electrical),"unknown")

attribut_NA_quali[is.na(attribut_NA_quali)] <- "none"
attribut_NA_quali[is.na(attribut_NA_quali)] <- "unknown"

```
```{r}
summary(attribut_NA_quali)
# On voit qu'il n'y a plus de "NA" dans notre dataframe
# Il ne restera plus qu'à appliquer ça au trainfull
```
#### On travaille maintenant plus particulièrement sur les features avec bcp de "NA" ou de "none"

```{r}
attribut_rare<-train_quali[,which(colSums(is.na(train_quali))>300)]
summary(attribut_rare)

```
Dans la description, je remarque que les features Alley et Street ont les mêmes attributs (Grvl	Gravel, Pave	Paved).
Je décide donc de changer le type de la feature Alley en booléen (1 si a une alley, 0 si pas d'alley) pour qu'il n'y ait plus de redondance avec la feature Street

```{r}
# code pour changer la feature Alley
levels(train_quali$Alley)<-c(levels(train_quali$Alley),0, 1)
train_quali$Alley[is.na(train_quali$Alley)] <- 0
train_quali$Alley[train_quali$Alley=="Grvl"] <- 1
train_quali$Alley[train_quali$Alley=="Pave"] <- 1

summary(train_quali$Alley)

```

```{r}
# On crée le logSalePrice pour pouvoir travailler en binarité par rapport à l'output
train_quanti$logSalePrice <- log(train_quanti$SalePrice)
```


```{r}
summary(train_quali$PoolQC)
summary(train_quanti$PoolArea)
```

```{r}
qplot(train_quanti$PoolArea,train_quanti$logSalePrice)
```
Pour la Pool,
Je remarque qu'il y a peu de maison avec Pool, et que cela n'a pas bcp d'influence sur le SalePrice
Peut-être pouvons nous remplacer les deux features sur la Pool par un booléen qui mentionne si la maison a une Pool (1) ou si elle n'en a pas (0)

```{r}
# code pour changer les features PoolQC, PoolArea
levels(train_quali$PoolQC)<-c(levels(train_quali$PoolQC),0, 1)

train_quali$PoolQC[is.na(train_quali$PoolQC)] <- 0
train_quali$PoolQC[train_quali$PoolQC=="Ex"] <- 1
train_quali$PoolQC[train_quali$PoolQC=="Fa"] <- 1
train_quali$PoolQC[train_quali$PoolQC=="Gd"] <- 1

train_quanti <- select(train_quanti, -PoolArea)
train_quali$Pool <- train_quali$PoolQC
train_quali <- select(train_quali, -PoolQC)
summary(train_quali$Pool)
```

On travaille maintenant sur la feature "FireplaceQu" qui est lié à la feature quanti "FirePlaces"

```{r}
summary(train_quanti$Fireplaces)
```
FirePlaces oscille en 0 et 3
et FireplaceQu est une échelle de qualité entre excellent et Poor (et None quand il n'y en a pas)
On pourrait peut etre remplacer FireplaceQu par une échelle allant de 0 à 5 et on pondère par le nombre de FirePlaces ?

exemple : si FirePlaces =2 et FireplaceQu =excellent(ou 5), on aurait une nouvelle FireplaceQu = 10
```{r}
# code pour modifier FirePlaces et FireplaceQU
levels(train_quali$FireplaceQu)<-c(levels(train_quali$FireplaceQu), 0, 1, 2, 3, 4, 5)

train_quali$FireplaceQu[is.na(train_quali$FireplaceQu)] <- 0
train_quali$FireplaceQu[train_quali$FireplaceQu=="TA"] <- 1
train_quali$FireplaceQu[train_quali$FireplaceQu=="Po"] <- 2
train_quali$FireplaceQu[train_quali$FireplaceQu=="Gd"] <- 3
train_quali$FireplaceQu[train_quali$FireplaceQu=="Fa"] <- 4
train_quali$FireplaceQu[train_quali$FireplaceQu=="Ex"] <- 5

summary(train_quali$FireplaceQu)

# Pour l'instant, je ne pondère pas par le nbre de FirePlaces
```

Dans la description, les features Fence et MiscFeature ne sont reliés à aucune autre feature
Donc, on reste à la seule modification des "NA" en "none"

#### On travaille maintenant sur les autres features qualitatives

On étudie la description des features de Kaggle
```{r}
# voir pour Kitchen (pareil que pour FirePlaces)
summary(train_quali$KitchenQual)
summary(train_quanti$KitchenAbvGr)

# Je ne pense pas toucher aux features sur la Kitchen

# pour Garage, des features qui se repètent donc voir pour en enlever
```
Pour les features concernant le Garage :
changement que pour GarageQual et GarageCond
faire échelle de valeur de 0 à 5 pour chaque feature et additionner les deux notes, ça donnera une note générale de la qualité du garage

```{r}
summary(train_quali$GarageQual)
summary(train_quali$GarageCond)
```

```{r}
# code pour les features GarageQual et GarageCond
levels(train_quali$GarageQual)<-c(levels(train_quali$GarageQual), 0, 1, 2, 3, 4, 5)

train_quali$GarageQual[is.na(train_quali$GarageQual)] <- 0
train_quali$GarageQual[train_quali$GarageQual=="TA"] <- 1
train_quali$GarageQual[train_quali$GarageQual=="Po"] <- 2
train_quali$GarageQual[train_quali$GarageQual=="Gd"] <- 3
train_quali$GarageQual[train_quali$GarageQual=="Fa"] <- 4
train_quali$GarageQual[train_quali$GarageQual=="Ex"] <- 5

summary(train_quali$GarageQual)
```

```{r}
levels(train_quali$GarageCond)<-c(levels(train_quali$GarageCond), 0, 1, 2, 3, 4, 5)

train_quali$GarageCond[is.na(train_quali$GarageCond)] <- 0
train_quali$GarageCond[train_quali$GarageCond=="TA"] <- 1
train_quali$GarageCond[train_quali$GarageCond=="Po"] <- 2
train_quali$GarageCond[train_quali$GarageCond=="Gd"] <- 3
train_quali$GarageCond[train_quali$GarageCond=="Fa"] <- 4
train_quali$GarageCond[train_quali$GarageCond=="Ex"] <- 5

summary(train_quali$GarageCond)
```

```{r}
train_quali$GarageQual <- as.numeric(train_quali$GarageQual)
train_quali$GarageCond <- as.numeric(train_quali$GarageCond)


summary(train_quali$GarageQual)
summary(train_quali$GarageCond)
```

```{r}
train_quali$GarageQual <- train_quali$GarageQual + train_quali$GarageCond - 12

summary(train_quali$GarageQual)
```

```{r}
train_quali <- select(train_quali, -GarageCond)

summary(train_quali$GarageQual)
```

Même travail sur ExterQual et ExterCond

```{r}
# même code que pour les features sur le garage, comme ça on aura une note sur 10 de la qualité de ExterQual
```

Features Exterior1st et Exterior2nd

```{r}
summary(train_quali$Exterior1st)
summary(train_quali$Exterior2nd)

table(train_quali$Exterior1st, train_quali$Exterior2nd)
```
On remarque ces deux features sont quasiment identiques
On prend donc la décision d'en enlever une et de ne garder que Exterior1st

```{r}
# Code pour supprimer Exterior2nd
train_quali<-select(train_quali, -Exterior2nd)

```

Même travail avec Condition1 et Condition2

```{r}
summary(train_quali$Condition1)
summary(train_quali$Condition2)

table(train_quali$Condition1, train_quali$Condition2)
```
La feature Condition2 n'apporte pas plus d'info puisque la feature est pratiquement tjrs "Norm"
On décide de supprimer la feature Condition2

```{r}
# code pour supprimer la feature Condition2
train_quali<-select(train_quali, -Condition2)

```

##### Travail sur les features Bsmt (BsmtQual BsmtCond BsmtExposure BsmtFinType1 BsmtFinType2)

Dans les variables quanti,
Il existe une colonne "TotalBsmtSF" qui est égale à la somme de 3 features

Donc on reprend la même idée :
* en convertissant les ratings de BsmtFinType1 et BsmtFinType2 en note allant de 0 à 6
* en additionnant les deux features pour avoir une note globale

```{r}
# code pour modifier les features BsmtFinType1 et BsmtFinType2
```

## Fin du travai sur les variables qualitatives

```{r}
train_quanti<-select_if(trainfull, is.numeric)
# Nombre de "NA" dans chaque colonne de train_quanti
colSums(is.na(train_quanti))
```

